臺灣新北地方法院民事裁定　　　　　　　110年度抗字第197號
抗　告　人　賴冒奇　
相　對　人　湯小玲　
上列當事人間聲請本票裁定強制執行事件，抗告人對於民國110
年7月16日本院司法事務官所為110年度司票字第5321號裁定提起
抗告，本院裁定如下：
    主  文
抗告駁回。
抗告程序費用新臺幣壹仟元由抗告人負擔。
    理  由
一、抗告意旨略以：抗告人固於民國109年8月10日因公司週轉為
    由，向相對人借款新臺幣（下同）100,000元，並承諾於109
    年8月14日無條件兌付，惟當時抗告人向銀行申請貸款卻未
    如期成功撥款，故抗告人又向相對人說明該筆款項由雙方合
    作之優質人資有限公司所分配的利潤中扣除，即自109年8月
    開始，每月扣除10,000元，業已於同年8月24日、9月25日、
    10月27日、11月20日、12月18日扣款50,000元。直至110年1
    月份因利益緣故，導致合作關係破裂且有數月利潤未結算分
    配予抗告人，剩餘50,000元借款亦因而未能完善溝通後續處
    理方式，爰依法提起抗告，請求廢棄原裁定等語。
二、按執票人向本票發票人行使追索權時，得聲請法院裁定後強
    制執行；執票人向本票債務人行使追索權時，如無約定利率
    者，得請求自到期日起依年利6釐計算之利息；未載到期日
    者，視為見票即付，以提示日為到期日，其利息應自提示日
    起算，票據法第123條、第66條第1項、第97條第1項第2款、
    第120條第2項、第124條分別定有明文。又本票執票人依上
    開法條之規定，聲請法院裁定及抗告法院之裁定，僅依非訟
    事件程序，以審查強制執行許可與否，並無確定實體上法律
    關係存否之效力，如發票人就票據債務之存否有爭執時，應
    由發票人提起確認之訴，以資解決（最高法院56年度台抗字
    第714號、57年度台抗字第76號裁判意旨參照）。
三、經查：
  ㈠相對人主張其執有抗告人所簽發如原裁定所示載明免除作成
    拒絕證書之本票1紙（下稱系爭本票），屆期經提示後未獲
    付款等情，業據提出系爭本票為證，並經本院調閱本院110
    年度司票字第5321號卷核閱無訛。
  ㈡依系爭本票之記載形式上觀察，已具備本票有效要件，則原
    裁定准許相對人就系爭本票，於如原裁定主文第1項所示之
    金額，及自原裁定送達翌日起至清償日止，按年息6％計算
    之利息，得為強制執行，即無不合。
  ㈢抗告人雖以前揭情詞提起本件抗告，縱或屬實，核屬實體上
    之爭執，應由抗告人另行提起訴訟以資解決，要非本件非訟
    程序所得審究。原裁定既無違誤，抗告意旨指摘原裁定不當
    ，求予廢棄，為無理由，應予駁回。
四、復按非訟事件程序費用，除法律另有規定外，由聲請人負擔
    ；前項費用之負擔有相對人者，準用民事訴訟法有關訴訟費
    用之規定；依法應由關係人負擔費用者，法院裁定命關係人
    負擔時，應一併確定其數額，非訟事件法第21條第1項前段
    、第2項、第24條第1項分別定有明文。又訴訟費用，由敗訴
    之當事人負擔，民事訴訟法第78條亦有規定。本件抗告既經
    駁回，抗告程序費用自應由敗訴之抗告人負擔；而抗告人提
    起本件抗告，除繳納抗告費1,000元外，別無其他訴訟費用
    之支出，故本件程序費用額確定為1,000元，並應由敗訴之
    抗告人負擔。
五、據上論結，本件抗告為無理由，依非訟事件法第46條、第21
    條第2項，第24條第1項、民事訴訟法第495條之1第1項、第
    449條第1項、第95條、第78條，裁定如主文。
中    華    民    國   110    年    10    月    26    日
                  民事第二庭    法  官  楊雅萍
以上正本證明與原本無異。
本裁定不得再抗告。
中    華    民    國   110    年    10    月    26    日
                                書記官  蘇  泠